# 共同控制公司收购另一共同控制的公司

提问人：mycissy 时间：2017-12-12 15:25:57
@chenyiwei 请问陈版主，A公司由甲和乙共同控制（各占50%），现在拟收购B公司（B公司由甲、乙、丙共同控制，各占1/3股权，评估值远高于审计后净资产，主要是评估按收益法进行的），请问 1 ）无特殊情况下，A公司收购B公司属于同一控制下合并吗？ 2 ）
若A公司拟IPO，应证监会的要求，需甲和乙签署一致行动人协议，那么这种情形下，A公司收购B公司属于同一控制下合并吗？多谢！

回答人：chenyiwei
你说的情况属于非同一控制下合并。因为A是甲乙双方共同控制，B是甲乙丙三方共同控制，两公司的决策机制不同，甲乙通过协议可以共同决定A的相关活动，但B的相关活动需由其三方股东共同决定，因此双方的实际控制人不同。